【裁判字號】    89,易,4061
【裁判日期】    900112
【裁判案由】    違反著作權法
【裁判全文】
臺灣臺中地方法院刑事判決                        八十九年度易字第四六一號
    公  訴  人  臺灣臺中地方法院檢察署檢察官
    被      告  甲○○
右列被告因違反著作權法案件，經檢察官聲請簡易判決處刑（八十九年度偵字第一五
三七八號），本院臺中簡易庭認不宜以簡易判決處刑，移由本院刑事庭改依通常程序
，判決如左：
        主  文
甲○○連續擅自以出租之方法侵害他人之著作財產權，處有期徒刑參月。如易科罰金
以參佰元折算壹日。
扣案之「美麗人生」光碟片捌片均沒收。
        事  實
一、甲○○係位於臺中市○○街二０九號「佳大租書店」之負責人，明知「美麗人生
    」影片係日本國東京放送系統股份有限公司（Tokyo Brocasting System, Inc.
    Japan）於民國八十九年四月二十八日在日本首次發行後，同日專屬授權「昇龍
    國際股份有限公司」（下稱昇龍公司）在臺灣地區發行而享有著作權之視聽著作
    ，且明知其於不詳時間向不詳姓名之成年男子購得之「美麗人生」光碟片八片為
    未經昇龍公司同意或授權而擅自重製之侵害前開著作權之盜版物，竟基於概括犯
    意，自八十九年五月間某日起（起訴書誤繕為同年六月間起），未經昇龍公司之
    同意或授權，以每片新台幣（下同）二十元之價格，擅自出租「美麗人生」光碟
    片予不特定之人，以此方法侵害昇龍公司之著作財產權，共出租二次。
二、案經昇龍公司訴由臺北市政府警察局信義分局報請臺灣臺中地方法院檢察署檢察
    官偵查後，聲請簡易判決處刑。
    理  由
一、訊據被告甲○○於本院審理中僅坦承一次之出租行為，惟否認另一次出租光碟片
    之行為，辯稱：另一次是店裡的小姐拿去看云云。經查，右揭犯罪事實，業據告
    訴代理人乙○○、丙○○分別於警訊及本院審理中指訴明確，並有告訴人提出之
    著作權授權書、原產地證明、行政院新聞局錄影節目審查合格證明書、影音產品
    發行開始年月日證明書各一份、現場照片九幀附卷可稽，及光碟片八片扣案可資
    佐證，參以被告於警訊中業已坦承前後共出租二次光碟片予他人等情（見八十九
    年度偵字第一五三七八號偵查卷第二十二頁背面），是被告確係出租上開光碟片
    二次甚明，其事後翻異前供，所辯顯係卸責之詞，洵無足採。本件事證明確，被
    告犯行堪以認定。
二、核被告所為，係犯著作權法第九十二條之擅自以出租之方法侵害他人之著作財產
    權罪。被告先後二次犯行，時間緊接，所犯構成要件相同，顯係基於概括犯意反
    覆為之，應依連續犯之規定以一罪論，並加重其刑。按尊重智慧財產權之觀念，
    已漸為我社會普遍認同，被告雖係出於謀生，貪圖利得所致，然其行為已然侵害
    他人之著作權，且助長剽竊他人創作以圖利之風氣，長此以往，著作人著作權益
    被侵害，未能受保障，必影響其創作之意願，間接扼殺國家文化藝術之發展，並
    損及國際形象，妨礙我國與國際間文化藝術之正常交流，被告行為之違法性，甚
    為顯著，應按章論罪科刑，不宜等閒視之，方符公義。爰審酌被告並無前科，有
    臺灣臺中地方法院檢察署刑案資料查註紀錄表可按，其犯罪之動機、目的、侵害
    著作權之方法、對告訴人所生之損害，及犯後態度等一切情狀，量處如主文所示
    之刑，並諭知易科罰金之折算標準。至扣案之光碟片八片為被告所有且供犯本罪
    所用之物，爰依刑法第三十八條第一項第二款之規定併予宣告沒收。
據上論斷，依刑事訴訟法第四百五十二條、第二百九十九條第一項前段，著作權法第
九十二條，刑法第十一條前段、第五十六條、第四十一條、第三十八條第一項第二款
，罰金罰鍰提高標準條例第二條，判決如主文。
本案經檢察官鄒千芝到庭執行職務
中      華      民      國        九十      年      一    月    十二    日
                                    臺灣臺中地方法院刑事第四庭
                                        法  官  卓  進  仕
右正本證明與原本無異。
如不服本判決，應於判決送達後十日內向本院提出上訴狀，上訴於臺灣高等法院臺中
分院（須附繕本）。
                                        書記官
中      華      民      國        九十      年      一    月    十六    日
附錄本判決論罪科刑之法條：
著作權法第九十二條：
擅自以公開口述、公開播送、公開上映、公開演出、公開展示、改作、編輯或出租之
方法侵害他人之著作財產權者，處三年以下有期徒刑，得併科新台幣十五萬元以下罰
金。


司法院資訊處製作；財團法人民間司法改革基金會備份。
